臺灣高等法院高雄分院刑事判決　　　　　　　　　九十一年度上訴字第一六六四號
　　上　訴　人　臺灣屏東甲
　　上　訴　人
　　即　被　告　乙○○
右上訴人因被告違反毒品危害防制條例案件，不服臺灣屏東甲方法院九十一年度訴字
第二一號中華民國九十一年九月五日第一審判決（起訴案號：臺灣屏東甲方法院檢
察署九十一年度毒偵字第一六三號），提起上訴，及該署移送併辦（九十一年度毒偵
字第一０二八號），本院本院判決如左：
      主  文
原判決撤銷。
乙○○連續施用第一級毒品，處有期徒刑壹年。
      事  實
一、乙○○於民國八十八年間因施用毒品案件，經臺灣屏東甲方法院檢察署檢察官聲
    請臺灣屏東甲方法院以八十八年度毒聲字第一八一三號裁定送觀察、勒戒，因有
    繼續施用毒品傾向，而由臺灣屏東甲方法院以八十八年度毒聲字第二五六二號裁
    定，令入戒治處所施以強制戒治，嗣經臺灣屏東甲方法院以八十九年度毒聲字第
    八九四號裁定停止戒治，所餘期間付保護管束，惟因乙○○於保護管束期間再犯
    施用毒品，經臺灣屏東甲方法院以八十九年度毒聲字第二二五六號裁定撤銷停止
    戒治，再令入戒治處所施以強制戒治，而於九十年六月十二日執行強制戒治期滿
    ，經臺灣屏東甲方法院檢察署檢察官於九十年六月十三日以九十年度戒毒偵字第
    一九三號不起訴處分確定。
二、詎乙○○於前述不起訴處分確定後五年內，猶不知戒除惡習，復基於概括之犯意
    ，自九十年十月間起至九十一年一月九日十九時止，在屏東縣屏東市謙仁巷十七
    之一號住處，將所持有之第一級毒品海洛因混合礦泉水，以針筒注射手臂血管方
    式，連續施用第一級毒品海洛因多次，約隔二、三日施用一次，嗣於九十一年一
    月九日十九時四十分許，在屏東縣警察局屏東分局採尿室接受採尿，檢驗結果呈
    嗎啡陽性反應而查獲；復續承同上概括犯意，自九十年一月十日起，至九十一年
    八月四日二十三時許，在屏東縣屏東市○○街一八０巷十號住處，以前述同一方
    式連續施用海洛因多次，亦約隔二、三日施用一次，嗣於九十一年八月五日十三
    時許，再次於上址住處為警查獲。
三、案經屏東縣警察局屏東分局報告臺灣屏東甲方法院檢察署檢察官偵查起訴暨移送
    併辦。
      理  由
一、右揭時、甲被告乙○○如何將所持有之第一級毒品海洛因混合礦泉水，以針筒注
    射手臂血管方式，連續施用第一級毒品海洛因多次，約隔二、三日施用一次，嗣
    為警查獲二次之事實，業據被告乙○○於警訊（九十一年一月九日、八月五日）
    偵查（見併案偵卷第九頁反面）、原審（見原審卷第四九頁）及本院審理中（見
    本院卷第二七頁）迭次坦承不諱，又被告於九十一年一月九日、九十一年八月五
    日所採尿液之檢驗結果，均呈嗎啡陽性反應，有臺灣檢驗科技股份有限公司編號
    ＫＺ000000000000號、ＫＺ000000000000號濫用藥物
    尿液檢驗報告二份各附於警卷可稽。此外被告前於八十八年間因施用毒品案件，
    經裁定送觀察、勒戒及強制戒治，嗣經裁定停止戒治，惟因被告於保護管束期間
    再犯施用毒品，經裁定撤銷停止戒治，再令入戒治處所施以強制戒治，而於九十
    年六月十二日執行強制戒治期滿，經臺灣屏東甲方法院檢察署檢察官於九十年六
    月十三日以九十年度戒毒偵字第一九三號不起訴處分確定，有臺灣高等法院被告
    全國前案記錄表及前開處分書在卷可稽（見本院卷第十五至二十頁，偵卷第七頁
    ）。是被告於前述不起訴處分確定後五年內再犯毒品危害防制條例第十條之罪，
    依毒品危害防制條例第二十三條第二項規定，除應施以強制戒治外，仍應依一般
    刑事訴訟程序處理，本件事證明確，被告施用第一級毒品犯行，堪以認定。
二、查海洛因係毒品危害防制條例第二條第二項所稱之第一級毒品，不得持有、施用
    ，被告竟持之以施用，核其所為，係犯毒品危害防制條例第十條第一項之施用第
    一級毒品罪。其先後多次施用犯行，時間緊接、手法及罪名均同，顯係基於概括
    犯意而為之，為連續犯，應論以一罪。其先後多次持有海洛因，亦係基於概括之
    犯意，本應以連續持有論，惟其持有後，進而施用，其持有行為應被其施用之行
    為所吸收，不另論罪。又公訴人雖僅就被告自九十年十月間起至九十一年一月六
    日止之犯行提起公訴，然檢察官就犯罪事實一部起訴者，其效力及於全部，本案
    被告自九十一年一月七日起至同年八月四日二十三時許止之事實，雖未經起訴裁
    判，然與前揭論罪科刑部分，有連續犯之關係，本院自得併為審理，附此敘明。
三、原審予以論罪科刑固非無見，惟查被告於九十一年一月十日至同年八月四日二十
    三時許，該期間之施用第一級毒品犯行，與已起訴經認定有罪部分犯行，有連續
    犯之裁判上一罪之關係，原審未及審究，自有未洽。
四、被告提起上訴雖指其已受強制戒治處分，原判決不當云云，然被告係於前述不起
    訴處分確定後五年內再犯本罪，依毒品危害防制條例第二十三條第二項規定，除
    應施以強制戒治外，仍應依一般刑事訴訟程序處理，已如前述，是被告上訴並無
    理由；又公訴人所提上訴意旨，指摘原判決未併予審理前開被告於九十一年八月
    四日二十三時許前之施用第一級毒品犯行部分，有所不當，為有理由，自應由本
    院予以撤銷改判。審酌被告犯罪之動機、目的、曾有施用毒品非行，業經不起訴
    處分後，仍不知警惕再犯，其犯罪行為戕害自身健康，犯後態度尚稱良好等一切
    情狀，爰量處如主文第二項所示之刑。
據上論斷，應依刑事訴訟法第三百六十九條第一項前段、第三百六十四條、第二百九
十九條第一項前段、毒品危害防制條例第十條第一項，刑法第十一條前段、第五十六
條，判決如主文。
本案經檢察官劉文水到庭執行職務。
中          華        民        國    九十一    年    十  月  三十一    日
                              臺灣高等法院高雄分院刑事第六庭
                                  審判長法官  王憲義
                                        法官  謝靜雯
                                        法官  張意聰
右正本證明與原本無異。
如不服本判決應於收受本判決後十日內向本院提出上訴書狀，其未述上訴理由者，
並得於提起上訴後十日內向本院補提理由書狀（均須按他造當事人之人數附繕本)「
切勿逕送上級法院」。
                                      書記官  王婉蓉
中          華        民        國    九十一    年    十  月    三十一  日
附錄：本判決論罪科刑法條全文
毒品危害防制條例第十條第一項：
施用第一級毒品者，處六月以上五年以下有期徒刑
